【裁判字號】    98,財管,34
【裁判日期】    980820
【裁判案由】    指定遺產管理人
【裁判全文】
臺灣彰化地方法院民事裁定              98年度財管字第34號
聲  請  人  甲○○○
被繼承人    乙○○
上列聲請人聲請指定被繼承人遺產管理人事件，本院裁定如下：
    主  文
指定丙○○（男、民國○○年○○月○○日生，住彰化市○○里○○路
23號）為被繼承人乙○○（男、民國○○年○月○日生，身分證統一
編號：Ｚ000000000號，最後住所地彰化縣田尾鄉○○村○○路
126 號）之遺產管理人。
聲請程序費用新台幣壹仟元由被繼承人之遺產負擔。
    理  由
一、按繼承開始時，繼承人有無不明，而無親屬會議或親屬會議
    未於一個月內選定遺產管理人者，利害關係人得聲請法院選
    任遺產管理人，並由法院依法為公示催告。又按先順序繼承
    人均拋棄其繼承權者，準用關於無人承認繼承之規定，民法
    第1177條、第1178條第1項、第2項、第1176條第6項規定甚
    明。
二、本件聲請意旨略以：
（一）林陳菜於民國（下同）94年3月28日，向彰化縣田尾鄉農
      會借貸新台幣（下同）90萬元。並約定97年3月28日償還
      本金，後因林陳菜未能向彰化縣田尾鄉農會清償借款，並
      於97年3月12日死亡，其第一順位繼承人即債務人乙○○
      尚未辦理拋棄繼承，並於91年10月6日死亡。其第三順位
      繼承人林景品、林景彬均表示拋棄繼承經本院准予備查在
      案。
（二）聲請人於98年5月15日，向彰化縣田尾鄉農會代償95萬元
      整之借款債務，並取得抵押權讓與設定登記，現聲請人依
      抵押權請求繼承人（即債務人）乙○○償還前開借款債務
      及法定利息，即屬有據。惟繼承人（即債務人）乙○○於
      97年10月6日死亡，而其親屬會議並未於1個月內選定遺產
      管理人，致聲請人對上開遺產無法行使權利，為確保聲請
      人之權利，茲提出借據影本、繼承系統表、戶籍謄本、他
      項權利證明書影本為證，聲請准予依法指定丙○○為乙○
      ○之遺產管理人等語。
三、經查，聲請人主張之事實，業據提出借據影本、繼承系統表
    、戶籍謄本、本院98年5月19日彰院賢家雅97年度繼601字第
    0980022278號函影本、本院97年12月15日彰院賢家安97繼字
    第1437號函影本、本院97年12月24日彰院賢家安97繼字第15
    09號函影本、債權額確定證明書、債權及抵押權讓與契約書
    、他項權利證明書影本為證，經核尚無不合，聲請人之主張
    堪信屬實。
四、次查，依據林陳菜及被繼承人乙○○之繼承系統表與戶籍資
    料顯示，丙○○為林陳菜四子林景田之長子，71年12月13日
    生，其與被繼承人乙○○關係密切，年紀又非老邁，衡情對
    被繼承人之債權債務關係應較他人清楚，應堪勝任遺產管理
    之務。綜上，故認本件指定丙○○為被繼承人乙○○之遺產
    管理人應為適當，並裁定如主文所示。
五、依非訟事件法第157條裁定如主文。
中    華    民    國    98    年    8     月    20    日
                  家事法庭      法  官  王美惠
以上正本係照原本作成
如對本裁定抗告須於裁定送達後10日內向本院提出抗告狀
中    華    民    國    98    年    8     月    20    日
                                書記官  林憲男


司法院資訊處製作；財團法人民間司法改革基金會備份。
